【裁判字號】    90,訴,60
【裁判日期】    900626
【裁判案由】    違反毒品危害防制條例
【裁判全文】
臺灣雲林地方法院刑事判決                              九十年度訴字第六號
    公  訴  人  臺灣雲林地方法院檢察署檢察官
    被      告  甲○○
    選任辯護人  陳中堅
右列被告因違反毒品危害防制條例案件，經檢察官提起公訴（八十九年度偵字第二八
三八號），本院判決如左：
    主  文
甲○○連續轉讓第二級毒品，處有期徒刑拾月。扣案之第二級毒品安非他命玖包、淨
重貳拾點肆壹公克（包裝重貳點零陸公克）、第二級毒品安非他命分裝吸管捌支均
沒收銷燬之。
    事  實
一、甲○○基於轉讓第二級毒品安非他命之概括犯意，自民國八十九年六月下旬起，
    至八十九年七月十一日下午約四時許，在雲林縣麥寮鄉○○村○○路一五九號住
    處，連續三次轉讓其所有數量不詳之第二級毒品安非他命給林福居施用。復於八
    十九年七月七日、同年月九日、十一日下午約四時許，在上開住處，連續三次轉
    讓其所有數量不詳之安非他命供陳婉如施用。嗣於八十九年七月十一日下午五時
    二十分許，在上址為警當場查獲，並扣得甲○○所有之第二級毒品安非他命九包
    （淨重二十三˙四一公克、包裝重二˙０六公克）、安非他命分裝工具吸管八支
    等物。
二、案經雲林縣警察局台西分局報告臺灣雲林地方法院檢察署檢察官偵查起訴。
    理  由
一、被告甲○○對右揭犯罪事實坦承不諱，核與證人林福居、陳婉如於本院庭訊中結
    證情形相符，並據證人蕭秀峰結稱查獲經過在卷，復有扣案之第二級毒品安非他
    命九包、安非他命分裝工具吸管八支等足資佐證，該扣案之安非他命經送驗結果
    ，認確係第二級毒品甲基安非他命，合計淨重二三˙四一公克、包裝重二˙０六
    公克，有法務部調查局檢驗通知書附卷可憑，扣案之分裝吸管經送驗結果，認均
    有第二級毒品甲基安非他命殘留，亦有法務部調查局檢驗通知書存卷可證。此外
    ，被告及證人林福居、陳婉如為警當場查獲所採集之尿液經送驗結果，均認有甲
    基安非他命、嗎啡陽性反應，有雲林縣衛生局煙毒尿液檢驗成績書在卷可徵，足
    見證人林福居、陳婉如二人所證確係實情。本件事證已形明確，被告犯行堪以認
    定，自應依法論科。
二、公訴人雖認被告於八十八年七月七日晚上，在被告上開住處，以新台幣（下同）
    一千元之代價，販賣安非他命一包給許福居，並舉證人林福居於警訊中之證詞及
    上開證物為證。然證人許福居於警訊後移送檢察官訊問時，即已表明查獲當日係
    在被告住處施用安非他命，被告有的話就一起施用，並未向被告購買安非他命等
    語明確，其後於偵查中及本院訊問中均一再證明並未向被告購買安非他命，經本
    院隔離訊問後，證人林福居亦為相同之證述。證人蕭秀峰雖提出警訊錄音帶以明
    證人林福居於警訊中證詞之真實性，但經本院當庭勘驗該錄音帶內容發現，訊問
    者與被訊問者之問答均與警訊筆錄所載字句相同，均以國語發音，證人林福居語
    氣正常，並無發現神智不清現象等情，業經筆錄在卷，證人蕭秀峰並證稱是警訊
    筆錄製作完成後，再拿錄音機來錄，因為沒有注意到，所以沒有在問的時候就錄
    音等語無誤，則從證人林福居於錄音帶中之語氣，是可認定其照筆錄宣念之情並
    未反於自己意願，或有神智不清現象，但就其宣念之內容是否真實，並無其他證
    據可佐，足徵證人林福居當時只是在虛應故事而已，此從證人林福居於偵查中證
    稱：（警局為何說向他買安非他命一千元）我說沒有，但警局說有，我就說那隨
    便你們寫，我想來地檢署才跟檢察官講等語，更可明上情為真。從而證人林福居
    所證被告販賣安非他命之證詞前後矛盾，而有重大瑕疵，不足採信，證人林福居
    對被告販賣安非他命犯行之證詞既不足取，自不得僅憑扣案之上開證物，推定被
    告販賣安非他命給林福居之犯行，是公訴人認定被告販賣安非他命一節，尚屬無
    從認定。
三、核被告所為，係犯毒品危害防制條例第八條第二項之轉讓毒品罪。被告持有第二
    級毒品之低度行為為轉讓第二級毒品之高度行為所吸收，不另論罪。公訴人認被
    告係犯同條例第四條第二項之販賣第二級毒品罪，尚有未洽，起訴法條應予變更
    。另公訴人對被告於八十九年七月七日交付毒品給林福居之事實既已提起公訴，
    則被告於八十九年六月下旬至八十九年七月十一日下午約四時許，另有二次轉讓
    安非他命給林福居施用之犯行，及被告於八十九年七月七日、七月九日、七月十
    一日，分別有轉讓安非他命給陳婉如施用各一次之犯行未為起訴，但應認與起訴
    事實係屬裁判上一罪，為起訴效力所及，本院自應一併審究。被告先後多次轉讓
    安非他命犯行，時間緊接，觸犯犯罪構成要件相同之罪名，顯係基於概括犯意而
    為，應依連續犯規定論以一罪，並加重其刑。爰審酌被告犯後坦承犯行，態度尚
    稱良好，當場轉讓安非他命供林福居、陳婉如二人施用，信安非他命之數量亦屬
    非鉅，惟數日內連續多次提供安非他命供人施用，犯罪所生危害不輕等一切情狀
    ，量處如主文所示之刑。扣案之上開安非他命九包，為查獲之毒品，安非他命分
    裝工具吸管八支，亦有甲基安非他命殘留無從分離，以查獲之毒品論，均一併宣
    告沒收銷燬之。另扣案之被告所有之第一級毒品海洛因一包，為被告另涉施用第
    一級毒品犯行之重要證物（被告被訴施用第一級毒品罪嫌另案經本院審理中），
    扣案之注射針筒為林福居查獲當日施用海洛因之證物，而為林福居所有，為被告
    及林福居供證在卷，自均不於本案宣告沒收銷燬之，又扣案之研磨器一個係一般
    搗捶藥物所用之物，經送驗結果並無毒品反應，被告並供稱該物是在搗捶葡萄糖
    所用，難認為供被告轉讓毒品所用之物，自亦不為沒收之諭知。
據上論斷，應依刑事訴訟法第二百九十九條第一項前段、第三百條，毒品危害防制條
例第八條第二項、第十八條第一項前段，刑法第十一條前段、第五十六條，判決如主
文。
中      華      民      國    九十      年      六      月    二十六    日
                                        臺灣雲林地方法院刑事第一庭
                                            法  官  侯  廷  昌
右正本證明與原本無異。
如不服本判決，應於判決送達後十日內向本院提出上訴狀( 應附繕本 )。
                                            書記官  李  清  龍
中      華      民      國    九十      年      六      月    二十六    日
毒品危害防制條例第八條
轉讓第一級毒品者，處一年以上七年以下有期徒刑，得併科新台幣一百萬元以下罰金
。
轉讓第二級毒品者，處六月以上五年以下有期徒刑，得併科新台幣七十萬元以下罰金
。
轉讓第三級毒品者，處三年以下有期徒刑，得併科新台幣三十萬元以下罰金。
前三項之未遂犯罰之。


司法院資訊處製作；財團法人民間司法改革基金會備份。
